【裁判字號】    91,訴,1409
【裁判日期】    920227
【裁判案由】    強盜等
【裁判全文】
臺灣彰化地方法院刑事判決                        九十一年度訴字第一四九號
    公  訴  人  臺灣彰化地方法院檢察署檢察官
    被      告  丁○○  男  三.
    被      告  丙○○  男  三.
    被      告  戊○○  男  三.
    右三被告共同指定辯護人 本院公設辯護人己○○
右列被告因強盜等案件，經檢察官提起公訴（九十一年度偵字第六九五一號，第七一
八一號）本院判決如左：
    主      文
丁○○意圖為自己不法之所有，結夥三人以上，攜帶凶器，以脅迫致使不能抗拒，而
取他人之物，累犯，處有期徒刑捌年柒月。
丙○○、戊○○意圖為自己不法之所有，結夥三人以上，攜帶凶器，以脅迫致使不能
抗拒，而取他人之物，各處有期徒刑捌年陸月。
    事      實
一、丁○○前曾因妨害風化案件，經台灣台中地方法院以八十七年度易字第五○三一
    號判處有期徒刑三月確定，並於民國八十八年四月三十日易科罰金執行完畢。猶
    不知悔改，竟與丙○○、戊○○共同基於意圖為自己不法所有之犯意聯絡，於九
    十一年八月五日二十一時許，由丁○○駕車，搭載丙○○及戊○○，一起前往被
    害人甲○○○位於彰化縣芬園鄉○○村○○路○段四十二號對面之住處（無門牌
    號碼），先於門外叫喊，佯裝是南投縣之警察，騙取甲○○○開門，再由丙○○
    及丁○○分持預藏之西瓜刀抵住甲○○○之脖子，適乙○○亦因聽聞門外有人叫
    喊而由隔壁（即彰化縣芬園鄉○○村○○路○段四十五號對面）開門進入甲○○○住處（即同路段四十二號對面），丙○○見狀，轉而以西瓜刀架住乙○○之脖
    子，丁○○則以「你們最好別說話，不然要剁你們一手一腳」等語威脅甲○○○
    及乙○○，丁○○及丙○○並曾三次以膠帶貼住甲○○○之嘴巴，丙○○旋將西
    瓜刀交予戊○○，改由戊○○持西瓜刀架住乙○○脖子，以上述方式，致使甲○○○及乙○○不能抗拒，再由丙○○在屋內到處搜索財物，於廚房冰箱附近地板
    處搜到一包裝有新台幣（下同）數萬元現金之塑膠帶，在冰箱上面搜到一條香菸
    ，在餐桌上搜到一支手機，並由丁○○自甲○○○身上搜出現金一千元，三人於
    得手後，即命甲○○○及乙○○待在原地，三人隨即駕車逃逸，並於車上朋分強
    盜所得之財物，其中，現金部分每人分得四千多元，手機歸丁○○，香菸歸丙○○。嗣經甲○○○、乙○○報警處理，為警循線查獲。
二、案經南投縣警察局草屯分局報告臺灣彰化地方法院檢察署檢察官偵查起訴。
    理    由
一、訊據被告丁○○及戊○○均坦承有強盜犯行，惟對於何人提議強盜、強盜過程及
    如何分贓等情則相互推諉，丁○○辯稱：當天是丙○○提議要去的，丙○○當天
    晚上八點多打電話給伊，要伊去他家載他，伊到丙○○家時，戊○○就已經在那
    裡，丙○○才告訴他要去搶，丙○○自他家拿出二支西瓜刀放在車子後座，由伊
    開車前往被害人住處，丙○○坐前座，戊○○做後座，到達被害人家後，是丙○○先去敲門，並拿證件冒充警察，阿添拿刀子，伊沒有拿刀子，因為伊長的比較
    兇，丙○○叫伊不要進去，伊後來才進去，伊不知道是何人以刀子押住被害人，
    只知道阿添有拿刀子，而伊一直站在客廳前門剛進去處，丙○○有叫伊拿膠帶貼
    阿婆的嘴，但伊見阿婆年紀已大，沒有貼，阿婆有拿一千元給伊，當時沒有人押
    住被害人，被害人二人均無反抗，伊進去時就已看到被害人二人均站在客廳，是
    阿添說若東西不拿出來就要剁掉，但並沒有指何人，伊看到阿添在廚房走來走去
    ，到處尋找有何東西可拿，但沒找到東西，丙○○也是走來走去，有在廚房地上
    找到一包現金一萬多元，還從廚房桌子上拿到手機及一條香菸，伊分得一支手機
    ，沒分到錢，丙○○及戊○○平分現金，丙○○拿了香菸等語；戊○○辯稱：伊
    等本來要去賭博，快到目的地時，丁○○及丙○○才說要去搶阿婆，當時丁○○
    是駕駛，伊坐前座，丙○○坐後座，刀子放在後座，伊不知道刀子是何人的，是
    丁○○及丙○○拿出來時伊才看到，丙○○拿證件冒充警察去敲後門，阿婆說要
    開前門給伊等進去，丁○○及丙○○二人均有持西瓜刀進去，進屋後，是丁○○
    押住阿婆，但沒有人押住乙○○，當時伊負責在後面看門以防有人進入，丙○○
    負責搜東西，丁○○以膠帶貼住阿婆嘴巴，當天共搜到一萬多元、香菸一條及手
    機一支，並自阿婆身上搜出一千多元，伊分到四千多元現金，    丙○○分到四
    千多元及香菸，丁○○分到四千多元及手機等語。訊之被告丙○○則矢口否認有
    何強盜犯行，辯稱：九十一年八月五日當天伊與一位叫鍾明城的朋友（現亦在台
    中監獄戒治中）去台中，因為該朋友要買汽車，伊與他去辦理資料，當天傍晚四
    、五點就去台中市○○路那邊一家汽車工廠，伊不知道名字，當晚伊與鍾明城先
    在車主的工廠泡茶，約晚上十一點多，車主帶伊與鍾明城在台中一家酒店喝酒，
    於隔天才回去，並沒有和丁○○、戊○○去強盜，伊並沒有到事發地點，伊於警
    訊時所述並不實在，因為警察說有什麼話去跟檢察官說，若不照實說要給伊好看
    ，伊因怕被刑求才承認，伊不知道丁○○與戊○○去強盜等語。
二、經查：
（一）右揭事實，業據被害人甲○○○及乙○○分別於警訊時及偵查中指訴歷歷，又
      經本檢察官提示被告三人之照片，被害人乙○○當庭指認被告三人即當天強盜
      之人，並指著照片就照片所示之人當天在現場如何分工強盜詳細敘述，陳稱：
      九十一年八月五日晚上九點多快十點時，有三人去伊家，約半小時後離開伊與
      甲○○○住處的房子相連，並無門牌號碼，四十二號及四十五號是對面房子的
      門牌號碼，甲○○○住在圖示四十二號房子，伊住在圖示四十五號房子，當時
      伊聽到有人敲門自稱是南投警察，共有二人在外面喊，甲○○○便去開門，他
      們以西瓜刀架住甲○○○，當伊打開兩間屋子中間相連的門進入四十二號房子
      時，他們人已經在屋子裡了，丙○○及丁○○持刀抵住甲○○○脖子，並先後
      三次以膠帶貼住甲○○○的嘴巴，丁○○向伊說他是南投的警察，戊○○則叫
      伊與甲○○○去廁所，並拿繩子打算綁住伊二人，伊二人向戊○○下跪，求他
      別綁伊二人，並說伊奶奶身體不好，丁○○說：你們最好別說話，不然剁你們
      一手一腳，伊二人便沒再說話，他們把門窗都關起來，伊當時非常害怕，本來
      是丁○○架住伊奶奶，丙○○架住伊，後來丁○○叫丙○○把刀子換給戊○○
      ，讓戊○○架住伊，由丙○○去搜索財物，丙○○便在冰箱外面的地上搜到一
      包用塑膠袋包的錢，約四、五萬元，伊也不清楚，丁○○有搜伊奶奶的身體，
      搜到一千元，還有搜到冰箱上面的一條香菸，而手機是在餐桌上搜到的，他們
      三人均是自前門進屋，而丁○○與丙○○押住我們時，丁○○便叫戊○○去後
      門巡視，而戊○○要去後門時，便將本來要綁伊與甲○○○之繩子，丟在後面
      的大水溝等語，有偵訊筆錄及乙○○當庭繪製之現場圖附卷可稽。又被告丁○○及戊○○雖對於何人提議強盜、強盜過程及如何分贓等情相互推諉，然，觀
      其二人於開庭時所述內容、情節，顯然係到過被害人住處，且十分清楚被害人
      住處房屋格局，又其二人之自白與被害人指訴情節大致相符，是其二人之自白
      ，堪信屬實。
（二）經調閱被告三人所使用電話之通聯紀錄，可知被告三人間於案發前後（自九十
      一年八月四日起至同年月十日止）均有密切聯絡，且被告丙○○於九十一年八
      月五日晚間十時許，人正在彰化縣芬園鄉即案發現場附近等情，有被告通聯電
      話一覽表及和信電訊股份有限公司、遠傳電信股份有限公司、中華電信股份有
      限公司電話通聯紀錄附卷可資佐證。又被告丁○○、戊○○及被害人乙○○均
      到庭指稱被告丙○○確有到場參與強盜犯行，是被告丙○○辯稱：未曾到過犯
      罪現場，當天人在台中，並未參與強盜云云，顯係事後卸責之詞，不足採信。
（三）綜上所陳，本件事證明確，被告三人之犯行，堪以認定。
三、按本件被告三人持以強取被害人財物之西瓜刀，雖未扣案，然其質地堅硬、銳利
    ，足以對人之身體、生命安全構成威脅，客觀上可供凶器使用；又被告三人於案
    發當時均在犯罪現場共同實施犯罪，乃結夥三人以上。核被告丁○○、丙○○、
    戊○○所為，均係犯刑法第三百三十條第一項之加重強盜及第一百五十九條之冒
    用公務員官銜之罪。其等所犯加重強盜罪與冒用公務員官銜罪間，有方法結果之
    牽連關係，為牽連犯，請從一重論處加重強盜罪。末查被告丁○○前曾因妨害風
    化案件，經台灣台中地方法院以八十七年度易字第五○三一號判處有期徒刑三月
    確定，並於民國八十八年四月三十日易科罰金執行完畢，此有台灣彰化地方法院
    檢察署刑案資料查註紀錄表乙紙附卷可稽，其受此有期徒刑執行完畢後，五年以
    內再犯有期徒刑以上之罪，應依累犯規定加重其刑。爰審酌被告三人犯罪之動機
    、方法、手段、所生危害暨犯後態度等一切情狀，分別量處如主文所示之刑，以
    示懲儆。
據上論斷，應依刑事訴訟法第二百九十九條第一項前段，刑法第三百三十條第一項、
第一百五十九條、第五十五條後段、第四十七條，判決如主文。
中      華      民      國      九十二      年    二    月    二十七    日
                                臺灣彰化地方法院刑事第三庭
                                    法      官  施  坤  樹
右正本證明與原本無異。
如不服本判決，應於判決送達後十日內向本院提出上訴狀( 須附繕本 )。
告訴人或被害人對於判決如有不服具備理由請求檢察官上訴者，其上訴期間之計算係
以檢察官收受判決正本之日期為準。
                                    法院書記官  張  國  強
中      華      民      國      九十二      年    三    月        七    日
刑法第三百三十條
犯強盜罪而有第三百二十一條第一項各款情形之一者，處五年以上十二年以下有期徒
刑。
前項之未遂犯罰之。
刑法第一百五十九條
公然冒用公務員服飾、徽章或官銜者，處五百元以下罰金。


司法院資訊處製作；財團法人民間司法改革基金會備份。
